臺灣桃園地方法院刑事判決　　　　　　　99年度重訴字第54號
公　訴　人　臺灣桃園地方法院檢察署檢察官
被　　　告　諸莉榆
選任辯護人　呂翊丞律師
被　　　告　廖淑惠
指定辯護人　本院公設辯護人陳瑞明
上列被告因毒品危害防制條例等案件，經檢察官提起公訴（99年
度偵字第13367 、13368 、13370 、16664 、16665 、16666 、
16672、18657 號），本院判決如下：
    主  文
廖淑惠共同運輸第二級毒品，處有期徒刑肆年。扣案如附表二編
號1 至3 所示之物沒收；未扣案之如附表三編號1 至3 所示之物
沒收，如全部或一部不能沒收時，與諸莉榆連帶追徵其價額；未
扣案之運輸第二級毒品所得新臺幣貳拾萬元沒收，如全部或一部
不能沒收時，以其與諸莉榆之財產連帶抵償之。又共同運輸第二
級毒品，處有期徒刑肆年。扣案如附表二編號1 至3 所示之物沒
收；未扣案之如附表三編號1 、2 、4 所示之物沒收，如全部或
一部不能沒收時，與諸莉榆連帶追徵其價額；未扣案之運輸第二
級毒品所得新臺幣貳拾萬元沒收，如全部或一部不能沒收時，以
其與諸莉榆之財產連帶抵償之。又共同運輸第二級毒品，處有期
徒刑肆年。扣案如附表二編號2 、3 所示之物沒收；未扣案之如
附表三編號1 、2 、5 所示之物沒收，如全部或一部不能沒收時
，與諸莉榆連帶追徵其價額；未扣案之運輸第二級毒品所得新臺
幣貳拾萬元沒收，如全部或一部不能沒收時，以其與諸莉榆之財
產連帶抵償之。又共同運輸第二級毒品，處有期徒刑肆年。扣案
如附表一編號2 所示之第二級毒品甲基安非他命，沒收銷燬之。
扣案如附表二編號1 、8 所示之物沒收；未扣案之如附表三編號
2所 示之物沒收，如全部或一部不能沒收時，追徵其價額。應執
行有期徒刑捌年肆月，扣案如附表一編號2 所示之第二級毒品甲
基安非他命，沒收銷燬之。扣案如附表二編號1 至3 、8 所示之
物沒收；未扣案之如附表三編號1 至5 所示之物沒收，如全部或
一部不能沒收時，與諸莉榆連帶追徵其價額；未扣案之運輸第二
級毒品所得新臺幣陸拾萬元沒收，如全部或一部不能沒收時，以
其與諸莉榆之財產連帶抵償之。
諸莉榆共同運輸第二級毒品，處有期徒刑肆年。扣案如附表二編
號1 至3 所示之物沒收；未扣案之如附表三編號1 至3 所示之物
沒收，如全部或一部不能沒收時，與廖淑惠連帶追徵其價額；未
扣案之運輸第二級毒品所得新臺幣貳拾萬元沒收，如全部或一部
不能沒收時，以其與廖淑惠之財產連帶抵償之。又共同運輸第二
級毒品，處有期徒刑肆年。扣案如附表二編號1 至3 所示之物沒
收；未扣案之如附表三編號1 、2 、4 所示之物沒收，如全部或
一部不能沒收時，與廖淑惠連帶追徵其價額；未扣案之運輸第二
級毒品所得新臺幣貳拾萬元沒收，如全部或一部不能沒收時，以
其與廖淑惠之財產連帶抵償之。又共同運輸第二級毒品，處有期
徒刑肆年。扣案如附表二編號2 、3 所示之物沒收；未扣案之如
附表三編號1 、2 、5 所示之物沒收，如全部或一部不能沒收時
，與廖淑惠連帶追徵其價額；未扣案之運輸第二級毒品所得新臺
幣貳拾萬元沒收，如全部或一部不能沒收時，以其與廖淑惠之財
產連帶抵償之。又共同運輸第二級毒品，處有期徒刑伍年。扣案
如附表一編號1 所示之第二級毒品甲基安非他命，沒收銷燬之。
扣案如附表二編號1 至4 、7 所示之物沒收；未扣案之如附表三
編號1 所示之物沒收，如全部或一部不能沒收時，追徵其價額。
又共同運輸第二級毒品，處有期徒刑肆年。扣案如附表二編號1
至3 、5 所示之物沒收；未扣案之如附表三編號6 所示之物沒收
，如全部或一部不能沒收時，追徵其價額。未扣案之運輸第二級
毒品所得新臺幣貳拾伍萬元沒收，如全部或一部不能沒收時，以
其財產抵償之。又共同運輸第二級毒品，處有期徒刑肆年。扣案
如附表二編號1 、6 所示之物沒收。未扣案之運輸第二級毒品所
得新臺幣萬元沒收，如全部或一部不能沒收時，以其財產抵償
之。應執行有期徒刑壹拾貳年捌月。扣案如附表一編號1 所示之
第二級毒品甲基安非他命，沒收銷燬之。扣案如附表二編號1至7
所示之物沒收；未扣案之如附表三編號1 至6 所示之物沒收，如
全部或一部不能沒收時，其中附表三編號1 至5 部分與廖淑惠連
帶追徵其價額，附表三編號6 部分，追徵其價額。未扣案之運輸
第二級毒品所得新臺幣捌拾捌萬元沒收，如全部或一部不能沒收
時，其中新臺幣陸拾萬元部分，以其與廖淑惠之財產連帶抵償之
，其餘新臺幣貳拾捌萬元之部分，以其財產抵償之。
    事  實
一、廖淑惠與諸莉榆、余文誠、洪劍鈴、張騏勳、鄧鎮祥、廖明
    達、潘民雄、張浩淳、許庭槐、李峻賢（余文誠、洪劍鈴、
    張騏勳、鄧鎮祥、廖明達、潘民雄、張浩淳部分，另行審結
    ；許庭槐部分業經本院判決確定；李峻賢部分業已審結）及
    年籍不詳名為游清華及真實姓名年籍不詳綽號「阿添」之成
    年男子（下稱「阿添」），均明知甲基安非他命係毒品危害
    防制條例所定之第二級毒品，依法不得運輸，並經行政院公
    告為甲類管制進出口物品，屬懲治走私條例所列未經許可不
    得私運出境之管制進出口物品，不得私運出口。於民國98年
    間，由余文誠負責資金及安排運輸甲基安非他命事宜；洪劍
    鈴負責操作運毒時程及境外聯繫交易事宜；游清華負責安排
    人手銷售毒品；「阿添」在大陸地區負責販入及包裝甲基安
    非他命，而為下列行為：
 (一) 鄧鎮祥於97年底透過張騏勳之介紹認識廖淑惠，擬由廖淑
      惠負責運輸第二級毒品甲基安非他命至日本，由諸莉榆負
      責帶領、安排境外住宿、交通及監視廖淑惠運輸毒品至日
      本，並約定於事成後各給付廖淑惠、諸莉榆新臺幣（下同
      ）10萬元報酬，廖淑惠、諸莉榆雖可預見受託運輸及私運
      之物品係甲基安非他命，竟仍基於縱自臺灣私運管制物品
      出口至日本境內者為第二級毒品甲基安非他命，仍不違背
      其本意之不確定故意而應允之，與余文誠、洪劍鈴、張騏
      勳、鄧鎮祥、游清華、「阿添」共同基於運輸第二級毒品
      甲基安非他命與私運管制物品出口之犯意聯絡，推由廖淑
      惠依鄧鎮祥指示，申辦如附表三編號1 所示門號後，由鄧
      鎮祥轉交諸莉榆供聯絡運輸毒品之用，鄧鎮祥即持如附表
      二編號1 所示之行動電話，諸莉榆持如附表二編號2 、3
      、附表三編號1 所示之行動電話及門號，廖淑惠持如附表
      三編號2 所示門號之行動電話，彼此間聯絡運輸第二級毒
      品甲基安非他命事宜，並推由鄧鎮祥代訂廖淑惠前往日本
      之機票。嗣於98年9 月22日，鄧鎮祥依余文誠之指示，駕
      駛某不詳車號之自用小客車搭載廖淑惠前往桃園國際機場
      ，並於到達桃園國際機場時，在上開車內將夾藏甲基安非
      他命1 公斤之冷凍食品1 袋（含袋子1 個）交付廖淑惠，
      廖淑惠旋攜帶上開夾藏甲基安非他命之冷凍食品1 袋（含
      袋子1 個），與諸莉榆搭乘中華航空CI01 8號班機前往日
      本東京成田機場，以此方式將上開夾藏甲基安非他命之冷
      凍食品1 袋（含袋子1 個）運輸至日本，於順利入境日本
      後，廖淑惠旋依鄧鎮祥指示，將上開夾藏甲基安非他命之
      冷凍食品盤1 袋（含袋子1 個）交付予諸莉榆。諸莉榆復
      依余文誠之指示，前往東京市區LV飯店，將上開夾藏甲基
      安非他命之冷凍食品盤1 袋（含袋子1 個），交予真實姓
      名年籍不詳綽號「和尚」之成年男子。嗣廖淑惠、諸莉榆
      於98年9 月23日搭乘中華航空CI017 號班機返回臺灣，由
      鄧鎮祥駕駛某不詳車號之自用小客車，至桃園機場搭載廖
      淑惠返回板橋火車站，途經某不詳地點，由鄧鎮祥於其所
      駕駛之車內，依余文誠指示，將10萬元報酬交付廖淑惠。
      諸莉榆則前往臺北市○○○路、吉林路口之「浪漫一生」
      西餐廳，由余文誠交付10萬元報酬。
 (二) 鄧鎮祥、余文誠復於98年9 月23日分別告知廖淑惠及諸莉
      榆，擬由廖淑惠負責運輸第二級毒品甲基安非他命至日本
      ，諸莉榆負責帶領並監視廖淑惠運輸毒品至日本，並約定
      於事成後各給付廖淑惠、諸莉榆10萬元報酬，廖淑惠、諸
      莉榆雖可預見受託運輸及私運之物品係甲基安非他命，竟
      仍基於縱自臺灣私運管制物品出口至日本境內者為第二級
      毒品甲基安非他命，仍不違背其本意之不確定故意而應允
      之，與余文誠、洪劍鈴、張騏勳、鄧鎮祥、游清華、「阿
      添」共同基於運輸第二級毒品甲基安非他命與私運管制物
      品出口之犯意聯絡，由鄧鎮祥持如附表二編號1 所示之行
      動電話，諸莉榆持如附表二編號2 、3 、附表三編號1 所
      示之行動電話及門號，廖淑惠持如附表三編號2 所示門號
      之行動電話，彼此間聯絡運輸第二級毒品甲基安非他命事
      宜，並推由鄧鎮祥代訂廖淑惠前往日本之機票，並由余文
      誠指示諸莉榆於98年9 月25日先搭乘國泰航空CX450 號班
      機前往日本。嗣於98年9 月26日，鄧鎮祥依余文誠之指示
      ，駕駛某不詳車號之自用小客車搭載廖淑惠前往桃園國際
      機場，並於到達桃園國際機場時，在上開車內將夾藏甲基
      安非他命1 公斤之冷凍食品1 袋（含袋子1 個）交付廖淑
      惠，廖淑惠旋攜帶上開夾藏甲基安非他命之冷凍食品1 袋
      （含袋子1 個），搭乘中華航空CI100 號班機前往日本東
      京成田機場，以此方式將上開夾藏甲基安非他命之冷凍食
      品1 袋（含袋子1 個）運輸至日本，於順利入境日本後，
      廖淑惠旋依鄧鎮祥指示，將上開夾藏甲基安非他命之冷凍
      食品盤1 袋（含袋子1 個）交付予諸莉榆。諸莉榆復依余
      文誠之指示，前往東京市區某飯店，將上開夾藏甲基安非
      他命之冷凍食品盤1 袋（含袋子1 個）交予真實姓名年籍
      不詳綽號「和尚」之成年男子。嗣廖淑惠、諸莉榆於98年
      9 月27日分別搭乘長榮航空BR017 號、國泰航空CX451 班
      機返回臺灣後，分別由鄧鎮祥駕駛某不詳車號之自用小客
      車，至桃園機場搭載，途經某不詳地點，由鄧鎮祥於其所
      駕駛之車內，依余文誠指示分別交付廖淑惠及諸莉榆各10
      萬元報酬。
 (三) 余文誠復擬由廖淑惠負責運輸第二級毒品甲基安非他命至
      日本，諸莉榆負責安排境外住宿、交通，並監視廖淑惠運
      輸毒品至日本，並約定於事成後各給付廖淑惠、諸莉榆10
      萬元報酬，廖淑惠、諸莉榆雖可預見受託運輸及私運之物
      品係甲基安非他命，竟仍基於縱自臺灣私運管制物品出口
      至日本境內者為第二級毒品甲基安非他命，仍不違背其本
      意之不確定故意而應允之，復與諸莉榆、余文誠、洪劍鈴
      、張騏勳、真實姓名年籍綽號不詳之成年男子、游清華、
      「阿添」共同基於運輸第二級毒品甲基安非他命與私運管
      制物品出口之犯意聯絡，諸莉榆持如附表二編號2 、3 、
      附表三編號1 所示之行動電話及門號，廖淑惠持如附表三
      編號2 所示門號之行動電話，彼此間聯絡運輸第二級毒品
      甲基安非他命事宜，並推由鄧鎮祥代訂廖淑惠前往日本之
      機票，並由余文誠指示諸莉榆於98年10月2 日先搭乘中華
      航空CI018 號班機前往日本。嗣於98年10月3 日，推由真
      實姓名年籍綽號不詳之成年男子依余文誠之指示，駕駛某
      不詳車號之自用小客車搭載廖淑惠前往桃園國際機場，並
      於到達桃園國際機場時，在上開車內將夾藏甲基安非他命
      1 公斤之冷凍食品1 袋（含袋子1 個）交付廖淑惠，廖淑
      惠旋攜帶上開夾藏甲基安非他命之冷凍食品1 袋（含袋子
      1 個），搭乘中華航空CI100 號班機前往日本東京成田機
      場，以此方式將上開夾藏甲基安非他命之冷凍食品1 袋（
      含袋子1 個）運輸至日本，於順利入境日本後，廖淑惠旋
      依鄧鎮祥指示，將上開夾藏甲基安非他命之冷凍食品盤1
      袋（含袋子1 個）交付予諸莉榆。諸莉榆復依余文誠之指
      示，前往東京市區某飯店，將上開夾藏甲基安非他命之冷
      凍食品盤1 袋（含袋子1 個）交予真實姓名年籍不詳綽號
      「和尚」之成年男子。嗣廖淑惠、諸莉榆於98年10月4 日
      搭乘中華航空CI017 號班機返回臺灣後，由真實姓名年籍
      不詳之成年男子駕駛某不詳車號之自用小客車，至桃園機
      場搭載，途經某不詳地點，在其所駕駛之車內，依余文誠
      指示，分別交付廖淑惠、諸莉榆各10萬元報酬。
 (四) 余文誠復擬由潘民雄負責運輸第二級毒品甲基安非他命至
      日本，諸莉榆負責安排境外住宿、交通，並監視潘民雄運
      輸毒品至日本，並約定於事成後各給付潘民雄、諸莉榆6
      萬元、10萬元報酬，諸莉榆、潘民雄雖可預見受託運輸及
      私運之物品係甲基安非他命，竟仍基於縱自臺灣私運管制
      物品出口至日本境內者為第二級毒品甲基安非他命，仍不
      違背其本意之不確定故意而應允之，與余文誠、洪劍鈴、
      鄧鎮祥、潘民雄、游清華、「阿添」遂共同基於運輸第二
      級毒品與私運管制物品出口之犯意聯絡，鄧鎮祥即持如附
      表二編號1 所示之行動電話，諸莉榆持如附表二編號2 、
      3 、附表三編號1 所示之行動電話及門號，潘民雄持如附
      表二編號4 所示門號之行動電話，彼此間聯絡運輸第二級
      毒品甲基安非他命事宜，推由余文誠透過鄧鎮祥指示諸莉
      榆代訂潘民雄前往日本之機票，嗣於98年10月9 日上午，
      由洪劍鈴指示真實姓名年籍綽號不詳之成年男子，駕駛某
      不詳車號之自用小客車搭載潘民雄，前往桃園縣蘆竹鄉○
      ○○○路之怡客咖啡門口，由諸莉榆在該咖啡店門外，將
      機票交付潘民雄後，諸莉榆自行前往桃園機場，復由真實
      姓名年籍綽號不詳之成年男子駕駛上開車輛搭載潘民雄至
      桃園國際機場，並於到達桃園國際機場時，在上開車內將
      夾藏甲基安非他命2524.49 公克之冷凍食品1 袋（含3 盒
      共304 顆冷凍魚丸及袋子1 個）交付潘民雄，潘民雄旋攜
      帶上開夾藏甲基安非他命之冷凍食品1 袋（含袋子1 個）
      ，與諸莉榆搭乘國泰航空CX450 號班機前往日本東京成田
      機場，欲將上開夾藏甲基安非他命之冷凍食品1 袋（含袋
      子1 個）運輸至日本，嗣於98年10月9 日到達日本成田機
      場時，經日本海關人員查獲潘民雄攜帶之冷凍食品1 袋（
      含3 盒共304 顆冷凍魚丸及袋子1 個）夾藏如附表一編號
      1 所示之甲基安非他命2524.49 公克。
 (五) 鄧鎮祥於98年10月間經廖淑惠之介紹認識廖明達，擬由廖
      明達、廖淑惠自臺灣運輸甲基安非他命至日本，並約定於
      事成後將給付廖淑惠、廖明達相當之報酬，廖淑惠、廖明
      達雖可預見受託運輸及私運之物品係甲基安非他命，竟仍
      基於縱自臺灣私運管制物品出口至日本境內者為第二級毒
      品甲基安非他命，仍不違背其本意之不確定故意而應允之
      ，復與余文誠、洪劍鈴、張騏勳、鄧鎮祥、游清華、「阿
      添」共同基於運輸第二級毒品甲基安非他命與私運管制物
      品出口之犯意聯絡，由鄧鎮祥持如附表二編號1 所示之行
      動電話，廖淑惠持如附表三編號2 所示門號之行動電話，
      彼此間聯絡運輸第二級毒品甲基安非他命事宜，並推由鄧
      鎮祥代訂廖淑惠、廖明達前往日本之機票，並代廖明達辦
      理護照，嗣廖淑惠、廖明達於98年11月13日前往新北市板
      橋區某85度C 咖啡廳與張騏勳、鄧鎮祥見面，並於當晚投
      宿於板橋市某不詳飯店，由張騏勳在上開飯店內交付日幣
      10萬元、機票及旅遊行程表等物予廖明達，並由鄧鎮祥交
      付夾藏第2 級毒品安非他命之行李箱1 個予廖明達。再由
      鄧鎮祥於98年11月14日凌晨1 、2 時許，駕駛某不詳車號
      之自用小客車搭載廖淑惠、廖明達前往桃園國際機場，廖
      明達旋攜帶上開夾藏甲基安非他命之行李箱1 個，與廖淑
      惠搭乘長榮航空BR2198號班機前往日本東京成田機場，欲
      將上開夾藏甲基安非他命之行李箱1 個運輸至日本，嗣於
      98年11月14日到達日本成成田機場時，經日本海關人員查
      獲廖明達攜帶之行李箱1 個夾藏如附表一編號2 所示之甲
      基安非他命855.3 公克。
 (六) 鄧鎮祥於97年3 月間經張騏勳之介紹認識張浩淳，擬由張
      浩淳自臺灣運輸甲基安非他命至日本，諸莉榆負責安排境
      外住宿、交通，並監視廖淑惠運輸毒品至日本，並約定事
      成後分別給付張浩淳、諸莉榆15萬元、10萬元之報酬，諸
      莉榆、張浩淳雖可預見受託運輸及私運之物品係甲基安非
      他命，竟仍基於縱自臺灣私運管制物品出口至日本境內者
      為第二級毒品甲基安非他命，仍不違背其本意之不確定故
      意而應允之，與余文誠、洪劍鈴、張騏勳、鄧鎮祥、諸莉
      榆、張浩淳、游清華、「阿添」遂共同基於運輸第二級毒
      品甲基安非他命與私運管制物品出口之犯意聯絡，由鄧鎮
      祥即持如附表二編號1 所示之行動電話，諸莉榆持如附表
      二編號2 、3 所示之行動電話及門號，張浩淳持如附表二
      編號5 所示門號之行動電話，彼此間聯絡運輸第二級毒品
      甲基安非他命事宜，並推由鄧鎮祥於98年11月22日，依余
      文誠之指示，駕駛某不詳車號之自用小客車搭載張浩淳前
      往桃園國際機場，並於到達桃園國際機場時，在上開車內
      將夾藏甲基安非他命1 公斤之瑞士蓮巧克力禮盒1 盒（含
      紙盒1 個）交付張浩淳，張浩淳旋攜帶上開夾藏甲基安非
      他命之瑞士蓮巧克力禮盒1 盒（含紙盒1 個），與諸莉榆
      及其不知情男友趙東海搭乘中華航空CI100 號班機前往日
      本，以此方式將上開夾藏甲基安非他命之瑞士蓮巧克力禮
      盒1 盒（含紙盒1 個）運輸至日本，於順利入境日本後，
      張浩淳旋依鄧鎮祥指示，前往東京新宿之京王飯店，將上
      開夾藏甲基安非他命之瑞士蓮巧克力禮盒1 盒（含紙盒1
      個）交付予真實姓名年籍綽號不詳之成年女子。嗣張浩淳
      於98年11月23日返臺後，由鄧鎮祥交付15萬元報酬予張浩
      淳。諸莉榆於98年11月24日搭乘中華航空CI101 號班機返
      回臺灣後，由鄧鎮祥駕駛某不詳車號之自用小客車，至桃
      園機場搭載諸莉榆，途經某不詳地點，在其所駕駛之車內
      ，依余文誠指示，將10萬元報酬交付諸莉榆。
 (七) 鄧鎮祥98年12月間，經李峻賢之介紹認識許庭槐，擬由許
      庭槐負責自臺灣運輸甲基安非他命至日本，諸莉榆負責安
      排境外住宿、交通及監視許庭槐運輸毒品至日本，並約定
      事成後分別給付許庭槐、諸莉榆15萬元、4 萬元之報酬，
      鄧鎮祥可從中抽取佣金3 萬元，李峻賢可獲取介紹費1 萬
      5 仟元，諸莉榆雖可預見受託運輸及私運之物品係甲基安
      非他命，竟仍基於縱自臺灣私運管制物品出口至日本境內
      者為第二級毒品甲基安非他命，仍不違背其本意之不確定
      故意而應允之，與余文誠、洪劍鈴、鄧鎮祥、李峻賢、諸
      莉榆、游清華、「阿添」、許庭槐遂共同基於運輸第二級
      毒品與私運管制物品出口之犯意聯絡，由李峻賢交付其所
      有如附表四編號5 之行動電話予許庭槐，許庭槐即持用如
      附表四編號5 之行動電話，李峻賢持如附表二編號6 所示
      行動電話、鄧鎮祥持附表二編號4 所示行動電話，彼此間
      聯絡該次運輸第二級毒品甲基安非他命之細部事宜。鄧鎮
      祥於98年12月間先將3 萬元介紹報酬匯入李峻賢帳戶，許
      庭槐於98年12月4 日下午4 時30分許，搭乘和欣客運自臺
      南北上至板橋車站下車後，許庭槐以上揭電話聯繫鄧鎮祥
      ，鄧鎮祥隨即駕駛某不詳車號之自用小客車，搭載許庭槐
      投宿在址設臺北縣板橋市○○路55號之正點旅社。於同日
      晚上8 時40分許，鄧鎮祥在正點旅社旁之咖啡廳內，交待
      許庭槐相關運輸毒品之注意事項。翌日（即5 日）上午8
      時30分許，鄧鎮祥復駕駛某不詳車號之自用小客車，搭載
      張浩淳（不能證明其有參與運輸本案毒品之情事）一同前
      來接許庭槐前往臺灣桃園國際機場第一航廈1 號門口附近
      與諸莉榆會合。於同日上午10時許抵達機場後，由諸莉榆
      將如附表一編號3 、4 所示之甲基安非他命（以如附表四
      編號1 所示透明塑膠袋密封後，再以如附表四編號2 所示
      包裝紙、硬紙板包裹，分藏置於如附表四編號3 所示之瑞
      士蓮巧克力盒內，再裝入如附表四編號4 所示之巧克力加
      以掩飾，放入如附表四編號6 之紙袋內），在機場大廳某
      處交與許庭槐，同時交付電子機票、攜帶品、另外寄送的
      物品申告書、外國人入境記錄、日本新宿華盛頓飯店簡介
      等與許庭槐，並告知許庭槐抵達日本後，即前往該飯店與
      鄧鎮祥聯絡。嗣許庭槐於同日上午11時18分許，將前揭毒
      品帶往機場第一航廈2 樓欲搭乘國泰航空股份有限公司於
      同日中午12時45分起飛前往日本之CX-450號班機離境，於
      出境管制區處正準備接受海關查驗證照時，為警攔檢查獲
      逮捕，且自許庭槐隨身之上開巧克力禮盒內，扣得如附表
      一編號3 、4 所示之甲基安非他命203 小包（毛重共計
      898.16公克）及附表四編號1 至5 號所示之物，其私運管
      制物品出口之舉始未得逞。
二、案經臺灣桃園地方法院檢察署檢察官指揮內政部警政署刑事
    警察局移送後偵查起訴。
    理  由
一、本件認定事實所引用卷內所有卷證資料（包含人證與文書證
    據、物證等證據）之證據能力，被告於本院準備程序、審理
    時均不爭執（見本院訴字卷一第153 頁、卷三第12頁、卷五
    第170 至176 頁），且無證據證明係公務員違背法定程序所
    取得；又卷內各項文書證據，並無刑事訴訟法第159 條之4
    第1 款、第2 款顯有不可信而不得作為證據之情形，故本院
    均認有證據能力。
二、上揭犯罪事實，業據被告廖淑惠、諸莉榆於警詢、檢察官偵
    查及本院審理時均坦承不諱（99年度偵字第16666 號第152
    至155 、174 至176 、180 至185 頁、99年度偵字第13370
    號卷二第79至81、86頁、99年度偵字第13367 號卷三第214
    至218 、248 至253 、284 至285 頁、本院卷一第51頁反面
    、152 頁、卷三第10頁反面、11頁、卷五第177 至179 頁）
    ，核與證人即共同被告潘民雄、張浩淳、廖明達於警詢中（
    見99年度偵字第13368 號卷四第274 至275 頁、99年度偵字
    第16664 號卷第253 至255 、314 至317 頁）、余文誠、鄧
    鎮祥、張騏勳、許庭槐、李峻賢於警詢、檢察官偵查中證述
    相符（見99年度偵字第13368 號卷四第189 至191 頁、99年
    度偵字第13367 號卷三第113 、285 至286 頁、99年度偵字
    第16665 號第112 至115 、117 至125 頁），並有廖淑惠、
    許庭槐之護照封面及內頁、機票、旅客行李託運單影本、監
    聽譯文、內政部警政署國人入出境資料、通訊監察譯文及扣
    案如附表一、二、四編號1 至5 所示之物在卷可稽（見98年
    度偵字第27622 號卷第32至37、52至61頁、99年度偵字第16
    665 號第163 頁、99年度偵字第13367 號卷三第328 頁、99
    年度偵字第16664 號卷第249 頁、99年度偵字第16666 號第
    216 頁、99年度偵字第13368 號卷四第219 頁正反面）。且
    犯罪事實一（六）為警查獲之巧克力禮盒內，夾藏如附表一
    編號2 、3 所示甲基安非他命203 小包之事實，有桃園縣政
    府警察局搜索扣押筆錄暨扣押物品目錄表及現場照片（見98
    年度偵字第27622 號卷第25至32頁）在卷可稽。又扣案如附
    表一編號3 、4 所示之甲基安非他命共203 包，經內政部警
    政署刑事警察局以氣相層析質譜分析法、核磁共振分析法鑑
    定，該等白色細晶體之物品，外觀型態均相似，隨機抽取編
    號A6、B41 鑑定，取0.14公克鑑定用罄，確實檢出第二級毒
    品甲基安非他命成分，其中編號A6該包純度約百分之98，依
    抽測純度值推估上開共計203 包驗前總純質重約818.78公克
    ，驗餘總淨重835.35公克，有該局99年1 月15日刑鑑字第09
    80180951號鑑定書1 紙附卷可憑（見99年度偵字第13368 號
    卷四第91頁）。綜上，足認被告廖淑惠、諸莉榆前述任意性
    之自白與事實相符，本件事證明確，被告廖淑惠、諸莉榆運
    輸甲基安非他命及私運甲基安非他命出口之犯行明確，洵堪
    認定。
三、按甲基安非他命為毒品危害防制條例第2 條第2 項第2 款所
    定之第二級毒品，且屬行政院依懲治走私條例第2 條第4 項
    授權公告之「管制物品項目及數額」所列甲項第4 款之管制
    進口物品，依法不得持有、運輸或私運出口；次按運輸毒品
    罪祇以所運輸之毒品已實施運送為已足，並非以運扺目的地
    為完成犯罪之要件，換言之，區別該罪既遂、未遂之依據，
    應以已否起運為準，既已起運，構成該罪之輸送行為即已完
    成，不以達到目的地為既遂條件（最高法院92年度台上字第
    3096號判決意旨參照）；又按懲治走私條例第二條之私運管
    制物品出口逾公告數額罪，其所謂出口，係指由我國海港、
    航空機場或陸地邊境向國外運輸者而言。其私運之方式，不
    論為海運、空運或陸運，或數方式併用，均屬之。如對於私
    運管制物品出口之構成犯罪事實，已開始實行者，即屬著手
    ，而以運出國境為既遂（最高法院88年度台上字第2489號判
    決意旨參照）。核被告廖淑惠就犯罪事實一（一）至（三）
    、（五）所為，均係犯毒品危害防制條例第4 條第2 項運輸
    第二級毒品罪與懲治走私條例第2 條第1 項之私運管制物品
    出口罪；被告諸莉榆就犯罪事實一（一）至（四）、（六）
    所為，均係犯毒品危害防制條例第4 條第2 項運輸第二級毒
    品罪與懲治走私條例第2 條第1 項之私運管制物品出口罪；
    就犯罪事實一（七）所為，係犯毒品危害防制條例第4 條第
    2 項運輸第二級毒品罪與懲治走私條例第2 條第2 項、第1
    項之私運管制物品出口未遂罪。被告廖淑惠、諸莉榆持有第
    二級毒品之低度行為，為其運輸之高度行為所吸收，不另論
    罪。被告廖淑惠、諸莉榆就犯罪事實一（一）、（二）部分
    ，與余文誠、洪劍鈴、張騏勳、鄧鎮祥、游清華、「阿添」
    間，就犯罪事實一（三）部分，與余文誠、洪劍鈴、張騏勳
    、真實姓名年籍綽號不詳之成年男子、游清華、「阿添」間
    ；被告廖淑惠就就犯罪事實一（五）部分，與余文誠、洪劍
    鈴、張騏勳、鄧鎮祥、廖明達、游清華、「阿添」間；被告
    諸莉榆就犯罪事實一（四）部分，與余文誠、洪劍鈴、鄧鎮
    祥、潘民雄、游清華、「阿添」間，就犯罪事實一（六）部
    分，與余文誠、洪劍鈴、張騏勳、鄧鎮祥、張浩淳、游清華
    、「阿添」間，就犯罪事實一（七）部分，與余文誠、洪劍
    鈴、鄧鎮祥、李峻賢、許庭槐、游清華、「阿添」間，有犯
    意聯絡及行為分擔，應論以共同正犯。被告廖淑惠就犯罪事
    實一（一）至（三）、（五），被告諸莉榆就犯罪事實一（
    一）至（四）、（六），均以一行為觸犯運輸第二級毒品罪
    、私運管制物品出口罪；被告諸莉榆就犯罪事實一（七），
    以一行為觸犯運輸第二級毒品罪、私運管制物品出口未遂罪
    ，均為想像競合犯，依刑法第55條規定，均應從一重之運輸
    第二級毒品罪處斷。被告廖淑惠所犯上開運輸第二級毒品4
    罪間，被告諸莉榆所犯上開運輸第二級毒品6 罪間，犯意各
    別，行為互殊，均應分論併罰。又被告廖淑惠、諸莉榆於偵
    查及審理中均自白本件犯行，應依毒品危害防制條例第17條
    第2 項規定，減輕其刑。爰審酌被告廖淑惠、諸莉榆明知毒
    品對於人體有莫大之戕害，竟圖一己之私利，參與本件運輸
    第二級毒品至日本之犯行，且所運輸之毒品重量非微，戕害
    他國人民健康，影響國際視聽與觀感，惟犯後態度良好，尚
    有悔意，兼衡被告廖淑惠、諸莉榆在犯罪集團中扮演之角色
    與地位及其犯罪動機、目的、生活狀況、智識程度等一切情
    狀，分別各量處如主文所示之刑，並分別定其應執行之刑，
    以示懲儆。
三、沒收：
 (一) 扣案如附表一編號1 、2 所示之第二級毒品甲基安非他命
      ，為查獲之第二級毒品，應依毒品危害防制條例第18條第
      1 項前段規定，分別於被告諸莉榆所犯犯罪事實一（四）
      、被告廖淑惠所犯犯罪事實一（五）之各該運輸第二級毒
      品罪宣告沒收銷燬。
 (二) 扣案如附表二編號1 所示之行動電話，係被告鄧鎮祥所有
      供聯繫本件犯罪事實一（一）、（二）、（四）至（七）
      所用之物；扣案如附表二編號2 、3 所示之行動電話，係
      被告諸莉榆所有供聯繫本件犯罪事實一（一）至（四）、
      （六）所用之物；扣案如附表二編號4 所示之SI M卡，為
      被告潘民雄所有供聯繫本件犯罪事實一（四）所用之物；
      扣案如附表二編號5 所示之SIM 卡，為被告張浩淳所有供
      聯繫本件犯罪事實一（六）所用之物；扣案如附表二編號
      6 所示之行動電話，係被告李峻賢所有供聯繫本件犯罪事
      實一（七）所用之物；扣案之如附表二編號7 、8 所示之
      冷凍食品，分別為共犯所有用以夾藏甲基安非他命、便於
      攜帶運輸犯罪事實一（四）、（五）甲基安非他命所用之
      物，均應依毒品危害防制條例第19條第1 項前段規定宣告
      沒收，而上開物品既已扣案，自無不能沒收之虞，無併諭
      知追徵其價額或以其財產抵償之必要（最高法院95年度台
      上字第1001、3133號判決意旨參照）。
 (三) 未扣案如附表三編號1 所示之SIM 卡，為被告廖淑惠與共
      犯所有供聯繫本件犯罪事實一（一）至（三）、（四）所
      用之物；未扣案如附表三編號2 所示之SIM 卡，為被告廖
      淑惠所有供聯繫本件犯罪事實一（一）至（三）、（五）
      所用之物；未扣案之如附表三編號3 至6 所示之冷凍食品
      及瑞士蓮巧克力禮盒，分別為共同正犯所有，用以夾藏、
      便於攜帶運輸犯罪事實一（一）至（三）、（六）之甲基
      安非他命所用之物，均應依毒品危害防制條例第19條第1
      項前段規定分別於各該罪宣告沒收，如全部或一部不能沒
      收時，應分別就各該罪與各該罪之共同正犯連帶追徵其價
      額，其中於本判決被告諸莉榆、廖淑惠同為共同正犯之各
      該罪，一併於主文諭知其2 人連帶追徵其價額。
 (四) 扣案如附表二編號9 至12所示之SIM 卡4 張，依卷附該門
      號所有人資料，該SIM 卡用戶姓名分別為李竹婕（共犯李
      峻賢之弟）、鄧智仁（被告鄧鎮祥之兄）、許月英（被告
      諸莉榆之母）、朱福龍（被告諸莉榆之兄），是上開該SI
      M 卡並非被告或共犯所有，自不得依毒害防制條例第19條
      第1 項規定宣告沒收。
 (五) 按毒品危害防制條例第19條第1 項規定，犯販賣、運輸毒
      品罪者，其犯罪所得之財物，均沒收之。被告廖淑惠就犯
      罪事實一（一）至（三）因運輸毒品犯罪所得之財物各10
      萬元，被告諸莉榆就犯罪事實一（一）至（三）、（六）
      因運輸毒品犯罪所得之財物各10萬元，及共同被告張浩淳
      就犯罪事實一（六）因運輸毒品犯罪所得之財物15萬元，
      共同被告李峻賢就犯罪事實一（七）因運輸毒品犯罪所得
      之財物3 萬元，雖未扣案，仍應依毒品危害防制條例第19
      條第1 項之規定均予諭知沒收，如全部或一部不能沒收時
      ，以其財產抵償之，又以其財產抵償時，就犯罪事實一（
      一）、（二），應以被告廖淑惠、諸莉榆與該次之共同正
      犯即余文誠、洪劍鈴、張騏勳、鄧鎮祥、游清華及「阿添
      」之財產連帶抵償之；就犯罪事實一（三），應以被告廖
      淑惠、諸莉榆與該次之共同正犯即余文誠、洪劍鈴、張騏
      勳、真實姓名年籍綽號不詳之成年男子、游清華及「阿添
      」之財產連帶抵償之；就犯罪事實一（四），應以被告諸
      莉榆與該次之共同正犯即余文誠、洪劍鈴、鄧鎮祥、潘民
      雄、游清華及「阿添」之財產連帶抵償之；就犯罪事實一
      （五），應以被告廖淑惠與該次之共同正犯即余文誠、洪
      劍鈴、張騏勳、鄧鎮祥、廖明達、游清華及「阿添」之財
      產連帶抵償之；就犯罪事實一（六），應以被告諸莉榆與
      該次之共同正犯即余文誠、洪劍鈴、張騏勳、鄧鎮祥、張
      浩淳、游清華及「阿添」之財產連帶抵償之；就犯罪事實
      一（七），應以被告諸莉榆與該次之共同正犯即余文誠、
      洪劍鈴、鄧鎮祥、李峻賢、許庭槐、游清華及「阿添」之
      財產連帶抵償之。其中於本判決被告諸莉榆、廖淑惠同為
      共同正犯之各該罪部分，一併於主文諭知以其2 人財產連
      帶抵償之。至被告廖淑惠雖供承犯罪事實一（五）部分，
      事成後可獲得相當報酬，被告諸莉榆雖供承犯罪事實一（
      四）、（七）部分，事成後可獲得相當報酬，惟被告廖淑
      惠、諸莉榆尚未實際取得該部分報酬，自無庸宣告沒收。
 (六) 至如附表一編號3 、4 所示之第二級毒品甲基安非他命，
      業經本院以99年度訴字第321 號判決宣告沒收銷燬，如附
      表四所示之物，經同判決宣告沒收，並均經台灣桃園地方
      法院檢察署檢察官命令執行沒收銷毀或沒收等情，有本院
      99年度訴字第321 號判決、臺灣桃園地方法院檢察署檢察
      官扣押（沒收）物品處分命令、電腦列印執行資料及本院
      公務電話紀錄在卷足證，是如附表一編號3 、4 所示之甲
      基安非他命203 包，既已銷燬，如附表四所示之物，亦經
      執行沒收而廢棄，均已不復存在，自不得再予宣告沒收銷
      燬及沒收，併予敘明。
據上論斷，應依刑事訴訟法第299 條第1 項前段，毒品危害防制
條例第4 條第2 項、第17條第2 項、第18條第1 項前段、第19條
第1 項，懲治走私條例第2 條第2 項、第1 項、第11條前段，刑
法第11條前段、第28條、第55條、第51條第5 款，判決如主文。
本案經檢察官吳靜怡到庭執行職務。
中    華    民    國  100     年    10    月    6     日
                  刑事第一庭審判長法  官  謝順輝
                                  法  官  許曉微
                                  法  官  林虹翔
以上正本證明與原本無異。
如不服本判決應於收受判決後10日內向本院提出上訴書狀，並應
敘述具體理由。其未敘述上訴理由者，應於上訴期間屆滿後20日
內向本院補提理由書(均須按他造當事人之人數附繕本)「切勿逕
送上級法院」。
                                  書記官  劉宗源
中    華    民    國  100     年    10    月    6     日
附表一：甲基安非他命
┌─┬───────────────┬──────────┐
│編│    扣案物品名稱              │    備註            │
│號│                              │                    │
├─┼───────────────┼──────────┤
│1 │甲基安非他命（2,524.49公克）  │犯罪事實一（四）扣案│
│  │                              │於日本              │
├─┼───────────────┼──────────┤
│2 │甲基安非他命（855.3公克）     │犯罪事實一（五）扣案│
│  │                              │於日本              │
├─┼───────────────┼──────────┤
│3 │第二級毒品甲基安非他          │犯罪事實一（六）扣案│
│  │命102包                       │之第二級毒品102 、10│
├─┼───────────────┤1 包，為警另行各裝1 │
│4 │第二級毒品甲基安非他          │大包（驗前總毛重898.│
│  │命101包                       │42 公 克，包裝塑膠袋│
│  │                              │總重約62.93 公克，取│
│  │                              │樣0.14公克鑑定用罄）│
│  │                              │，驗餘總淨重835.35公│
│  │                              │克（計算式：898.42  │
│  │                              │-62.93-0.14=835.35）│
└─┴───────────────┴──────────┘
附表二：扣案
┌─┬────────┬─┬──────────┐
│編│    物品名稱    │數│      備註          │
│號│                │量│                    │
├─┼────────┼─┼──────────┤
│1 │SONY ERICSSON手 │1 │鄧鎮祥所有，供本件犯│
│  │機（黑色)       │支│罪事實一（一）、（二│
│  │                │  │）、（四）至（七）所│
│  │                │  │用                  │
├─┼────────┼─┼──────────┤
│2 │黑苺機手機（黑色│1 │諸莉榆所有，搭配門號│
│  │）              │支│0000000000號使用，供│
│  │                │  │本件犯罪事實一（一）│
│  │                │  │至（四）、（六）所用│
│  │                │  │                    │
├─┼────────┼─┼──────────┤
│3 │NOKIA 手機（黑色│1 │諸莉榆所有搭配門號  │
│  │）              │支│0000000000號、098382│
│  │                │  │2983號使用，供本件犯│
│  │                │  │罪事實一（一）至（四│
│  │                │  │）、（六）所用      │
│  │                │  │                    │
├─┼────────┼─┼──────────┤
│4 │行動電話（含SIM │1 │潘民雄所有，供本件犯│
│  │卡：0000000000號│個│罪事實一（四）所用  │
│  │）              │  │（扣案於日本）      │
├─┼────────┼─┼──────────┤
│5 │行動電話（含SIM │1 │張浩淳所有，供本件犯│
│  │卡：0000000000號│個│罪事實一（六）所用  │
│  │、0000000000號）│  │（扣案於日本）      │
├─┼────────┼─┼──────────┤
│6 │ANYCALL 手機（粉│1 │李峻賢所有，供本件犯│
│  │紅色            │支│罪事實一（七）所用  │
├─┼────────┼─┼──────────┤
│7 │冷凍食品1 袋（含│1 │共犯所有，供本件犯罪│
│  │袋子1個）       │袋│事實一（四）運輸甲基│
│  │                │  │安非他命所用（扣案於│
│  │                │  │日本）              │
│  │                │  │                    │
├─┼────────┼─┼──────────┤
│8 │行李箱1 箱（含箱│1 │共犯所有，供本件犯罪│
│  │子1 個）        │箱│事實一（五）運輸甲基│
│  │                │  │安非他命所用（扣案於│
│  │                │  │日本）              │
├─┼────────┼─┼──────────┤
│9 │SIM 卡：        │1 │李竹婕所有，非被告所│
│  │0000000000      │張│有                  │
├─┼────────┼─┼──────────┤
│10│SIM 卡：00000000│1 │鄧智仁所有，非被告或│
│  │20              │張│共犯所有            │
├─┼────────┼─┼──────────┤
│11│SIM 卡：        │1 │許月英所有，非被告或│
│  │0000000000      │張│共犯所有            │
├─┼────────┼─┼──────────┤
│12│SIM 卡：        │1 │諸福龍所有，非被告或│
│  │0000000000      │張│共犯所有            │
└─┴────────┴─┴──────────┘
附表三：未扣案
┌─┬────────┬─┬──────────┐
│編│    物品名稱    │數│      備註          │
│號│                │量│                    │
├─┼────────┼─┼──────────┤
│1 │SIM 卡：        │1 │廖淑惠、諸莉榆及共犯│
│  │0000000000      │張│所有，供本件犯罪事實│
│  │                │  │一（一）至（三）、（│
│  │                │  │四）所用            │
├─┼────────┼─┼──────────┤
│2 │行動電話（含SIM │1 │廖淑惠所有，供本件犯│
│  │卡：0000000000號│個│罪事實一（一）至（三│
│  │、0000000000號、│  │）、（五）所用      │
│  │  0000000000號）│  │                    │
├─┼────────┼─┼──────────┤
│3 │冷凍食品1 袋（含│1 │共犯所有，供本件犯罪│
│  │袋子1個）       │袋│事實一（一）運輸甲基│
│  │                │  │安非他命所用        │
├─┼────────┼─┼──────────┤
│4 │冷凍食品1 袋（含│1 │共犯所有，供本件犯罪│
│  │袋子1個）       │袋│事實一（二）運輸甲基│
│  │                │  │安非他命所用        │
├─┼────────┼─┼──────────┤
│5 │冷凍食品1 袋（含│1 │共犯所有，供本件犯罪│
│  │袋子1個）       │袋│事實一（三）運輸甲基│
│  │                │  │安非他命所用        │
├─┼────────┼─┼──────────┤
│6 │瑞士蓮巧克力禮盒│1 │共犯所有，供本件犯罪│
│  │1個（含盒子1個）│盒│事實一（六）運輸甲基│
│  │                │  │安非他命所用        │
└─┴────────┴─┴──────────┘
附表四：
┌──┬─────────────┬────┬──────────────┐
│編號│    物品名稱              │  數量  │  備註                      │
├──┼─────────────┼────┼──────────────┤
│ 1  │透明塑膠袋                │203只   │（A、B2盒內分別裝有102個、  │
│    │                          │        │ 101 個）                   │
├──┼─────────────┼────┼──────────────┤
│ 2  │包裝甲基安非他命之包裝紙、│406張   │（A盒裝有102張包裝紙、102張 │
│    │硬紙板                    │        │  硬紙板、B盒裝有101張包裝紙│
│    │                          │        │  、101張硬紙板）           │
├──┼─────────────┼────┼──────────────┤
│ 3  │瑞士蓮巧克力盒            │2盒     │A、B2盒                     │
├──┼─────────────┼────┼──────────────┤
│ 4  │巧克力                    │138個   │A盒內含70個、B盒內含68個    │
├──┼─────────────┼────┼──────────────┤
│ 5  │門號0000000000號SIM卡、配 │SIM 卡1 │許庭槐所有供犯罪事實一（七）│
│    │用該SIM卡之WINII型行動電話│枚、行動│所用                        │
│    │                          │電話1具 │                            │
├──┼─────────────┼────┼──────────────┤
│ 6  │昇恆昌免稅店紙袋          │1只     │未扣案                      │
└──┴─────────────┴────┴──────────────┘